臺灣新北地方法院刑事判決　　　　　　 110年度原易字第53號
公　訴　人　臺灣新北地方檢察署檢察官
被　　　告　烏弘偉





指定辯護人　本院公設辯護人　張哲誠
上列被告因詐欺等案件，經檢察官提起公訴（110 年度偵字第00
000 號、第16079 號），嗣其於本院準備程序中就被訴事實為有
罪之陳述，經告以簡式審判之旨，並聽取當事人之意見後，本院
裁定行簡式審判程序，並判決如下：
    主  文
烏弘偉犯竊盜罪，處有期徒刑肆月，累犯，如易科罰金，以新臺
幣壹仟元折算壹日，未扣案之犯罪所得三星廠牌手機壹支、i-ca
sh卡貳張、星巴克會員卡壹張、7-11超商振興券壹張，均沒收，
於全部或一部不能沒收或不宜執行沒收時，追徵其價額；又犯詐
欺得利罪，累犯，處有期徒刑肆月，如易科罰金，以新臺幣壹仟
元折算壹日，未扣案之犯罪所得即價值新臺幣壹萬捌仟元之遊戲
點數沒收，於全部或一部不能沒收或不宜執行沒收時，追徵其價
額；又犯竊盜罪，處有期徒刑參月，累犯，如易科罰金，以新臺
幣壹仟元折算壹日，未扣案之犯罪所得OPPO廠牌手機壹支沒收，
於全部或一部不能沒收或不宜執行沒收時，追徵其價額。有期徒
刑部分，應執行有期徒刑陸月，如易科罰金，以新臺幣壹仟元折
算壹日。
    事  實
一、烏弘偉分別為下列（一）至（三）行為：
（一）其意圖為自己不法之所有，於民國109 年11月23日16時21
      分許，在新北市○○區○○路00號店內，見桌上置有林姿
      伶所有價值新臺幣（下同）1 萬9,000 元之三星廠牌手機
      1 支，該手機之皮套內有林姿伶之台新銀行信用卡（卡號
      0000000000000000，下稱台新銀行信用卡）、玉山銀行信
      用卡（卡號0000000000000000）各1 張、身分證、駕照、
      i-cash卡2 張、星巴克會員卡1 張（儲值金額300 多元）
      、7-11超商振興券1 張（金額4,000 元），趁無人注意之
      際，徒手竊取上開手機1 支及財物得手。
（二）復另行起意，意圖為自己不法之所有，基於詐欺得利之單
      一犯意，於109 年11月23日16時29分、16時30分許，在新
      北市○○區○○路0 號全家便利商店富國店（下稱全家商
      店），明知其非台新銀行信用卡持卡人林姿伶本人，亦未
      得林姿伶之授權，仍持上開台新銀行信用卡進行簽帳消費
      而接續購買價值1 萬2,000 元、6,000 元之遊戲點數，並
      在信用卡簽帳單簽名欄簽署自己之署名「烏弘偉」，致上
      開特約商店陷於錯誤，誤信為其已得台新銀行信用卡持卡
      人本人林姿伶授權簽帳消費，而陷於錯誤，提供上開遊戲
      點數予烏弘偉，烏弘偉因此詐得該等財產上不法利益。
（三）其又意圖為自己不法之所有，基於竊盜犯意，於110 年1
      月25日6 時許，在新北市○○區○○路000 ○0 號網路屋
      網咖新莊店內，見游政達所有價值8,000 元至9,000 元之
      OPPO廠牌、A31 型之手機置於桌上，趁游政達睡著未注意
      之際，徒手竊取上開手機1 支而得手。
（四）嗣經林姿伶、游政達發覺財物遭竊，均報警處理，而分別
      循線查悉上情。
二、案經林姿伶、游政達訴由新北市政府警察局新莊分局報請臺
    灣新北地方檢察署檢察官偵查起訴
    理  由
一、認定事實所憑之證據及理由：
    訊據被告烏弘偉對其有為如事實欄一、（一）至（三）所載
    事實等節，業據其於警詢、偵查中檢察事務官前、本院準備
    程序及審理中均坦承不諱（見110 年度偵字第15452 號卷【
    下稱偵15452 卷】第7 頁至第9 頁、第43頁至第45頁、110
    年度偵字第16079 號卷【下稱偵16079 卷】第7 頁至第9 頁
    、本院卷第70頁至第71頁、第100 頁、第106 頁），且有證
    人即告訴人林姿伶、游政達於警詢時之證述可憑（見偵1545
    2 卷第11頁至第13頁、偵16079 卷第11頁至第13頁），並有
    路口、全家商店及網咖店內監視器各1 份、全家商店繳款憑
    證及刷卡收據存根聯即簽單各2 份等畫面在卷可佐（見偵15
    452 卷第15頁至第23頁、偵16079 卷第15頁至第17頁），足
    認被告前揭任意性之自白與實情相符，堪可採信。另就事實
    欄一、（一）行竊時間，依卷附路口監視器影像經校對後時
    間所示，被告應係於109 年11月23日16時21分許進入店內行
    竊（見偵15452 卷第15頁），起訴書原載此部分之犯罪時間
    為同日16時許部分，應可特定為係同日16時21分許，爰補充
    之。綜上，本案事證明確，被告上開犯行，均堪認定，皆應
    依法論科。
二、論罪科刑：
（一）核被告烏弘偉就事實欄一、（一）及（三）部分所為，均
      係犯刑法第320 條第1 項之竊盜罪。
（二）刑法第339 條第1 、2 項分別規定詐欺取財罪及詐欺得利
      罪，前者之行為客體係指可具體指明之財物，後者則指前
      開財物以外之其他財產上之不法利益，無法以具體之物估
      量者而言（如取得債權、免除債務、延期履行債務或提供
      勞務等）（最高法院108 年度台上字第4127號判決意旨參
      照）。查被告就事實欄一、（二）持告訴人林姿伶台新銀
      行信用卡所刷卡消費購買之遊戲點數，係供人憑以於網際
      網路遊玩時使用，並非現實可見之有形體財物，自屬具體
      財物以外具有財產上價值之不法利益，是核被告就事實欄
      一、（二）所為，係犯刑法第339 條第2 項之詐欺得利罪
      。公訴意旨漏未斟酌上情，認被告此部分所為係犯刑法第
      33 9條第1 項之詐欺取財罪云云，容有誤會，惟其起訴之
      基本社會事實同一，復經本院當庭告以被告另涉犯上開詐
      欺得利罪名（見本院卷第71頁），不影響被告防禦權，本
      院自得變更起訴法條，予以審究。又就此部分，被告係基
      於詐欺得利之單一犯意，於極緊密之時間及同一地點下，
      利用同一詐術，陸續刷卡消費2 次遊戲點數，各行為之獨
      立性極為薄弱，依一般社會健全觀念，難以強行分開，在
      刑法評價上，應視為數個舉動之接續施行，為接續犯，而
      以一行為評價之。
（三）被告所犯上開竊盜罪之2 罪及詐欺得利罪，共3 罪間，犯
      意各別，行為互殊，應予分論併罰。
（四）被告前因①竊盜案件，經臺灣桃園地方法院以104 年度審
      原易字第137 號判決判處有期徒刑2 月、2 月、3 月，應
      執行有期徒刑5 月，緩刑2 年確定；嗣該案經撤銷緩刑宣
      告確定；又因②竊盜案件，經本院以105 年度原簡字第17
      8 號判決判處有期徒刑3 月確定；另因③酒後駕車之公共
      危險案件，經本院以105 年度原交簡字第389 號判決判處
      有期徒刑2 月確定；再因④竊盜案件，經本院以105 年度
      原簡字第243 號判決判處有期徒刑5 月確定；因⑤竊盜案
      件，經本院以105 年度原易字第139 號判決判處有期徒刑
      3 月、2 月，應執行有期徒刑4 月確定；因⑥竊盜案件，
      經本院以105 年度原簡字第248 號判決判處有期徒刑6 月
      確定；因⑦竊盜案件，經本院以106 年度原簡字第39號判
      決判處有期徒刑6 月確定；因⑧竊盜案件，本院以106 原
      簡字第101 號判決判處有期徒刑4 月確定。前開②、④、
      ⑤、⑦案件，經本院以106 年度聲字第1703號裁定應執行
      有期徒刑1 年3 月確定；前開③、⑥、⑨案件，經本院以
      106 年度聲字第3428號裁定應執行有期徒刑9 月確定，並
      與前開①案以及前開所定有期徒刑1 年3 月部分經接續執
      行，縮刑期滿而於108 年3 月17日徒刑執行完畢，有臺灣
      高等法院被告前案紀錄表1 份在卷可考（見本院卷第17頁
      至第43頁）。被告於上開有期徒刑執行完畢後5 年內，故
      意再犯本案有期徒刑以上之3 罪，依刑法第47條第1 項規
      定，均構成累犯，並審酌其前開構成累犯之前案紀錄，即
      含竊盜之財產案件類型，其於上開徒刑執行完畢1 年有餘
      後，即重蹈覆轍，再犯同樣類型之竊盜犯罪，並使用竊盜
      所得之信用卡刷卡消費詐取不法利益而為詐欺得利犯行等
      一切情狀後，認適用刑法第47條累犯加重其刑之規定，並
      無罪刑不相當之情事，均應加重其刑。
（五）爰以行為人之責任為基礎，審酌被告不思以正途獲取所需
      ，恣意竊取他人財物，甚而持竊得之信用卡，未得持卡人
      本人授權下即刷卡消費，藉以詐取不法利益，除侵害他人
      之財產法益，並影響真正信用卡持卡人之金融信譽，其犯
      罪動機、目的及手段均非可取，所為應予非難；兼衡被告
      自陳學歷為國中畢業，原與父親從事板模工作，與父親同
      住，家中經濟狀況非佳等生活狀況（見本院卷第107 頁）
      ，告訴人2 人所各受損失之程度，及其犯後坦承犯行之犯
      後態度等一切情狀，分別量處如主文所示之刑，及諭知如
      易科罰金之折算標準，暨就所定應執行刑部分，另諭知如
      易科罰金之折算標準，以資懲儆。
三、沒收：
（一）按犯罪所得，屬於犯罪行為人者，沒收之；前2 項之沒收
      ，於全部或一部不能沒收或不宜執行沒收時，追徵其價額
      ，刑法第38條之1 第1 項前段、第3 項定有明文。查被告
      就事實欄一、（一）所竊得之三星廠牌手機1 支、i-cash
      卡2 張、星巴克會員卡1 張、7-11超商振興券1 張，事實
      欄一、（三）所竊得之OPPO廠牌手機1 支，以及事實欄一
      、（二）所詐得共計價值1 萬8,000 元之遊戲點數，均屬
      其本案犯罪所得，雖未據扣案，仍應依上開規定，分別於
      其所犯各罪主文項下，宣告沒收，於全部或一部不能沒收
      或不宜執行沒收時，追徵其價額。
（二）另就事實欄一、（一）部分被告所竊得之台新銀行信用卡
      、玉山銀行信用卡、身分證及駕照各1 張雖亦屬被告該次
      竊盜犯行之犯罪所得，然考量上開物品本身財產上價值非
      高，且可透過掛失換卡、換證程序，阻止被告或他人為不
      法，故上開物品本身欠缺刑法上之重要性，且上開物品未
      扣案，爰依刑法第38條之2 第2 項之規定，均不予宣告沒
      收。
據上論斷，應依刑事訴訟法第273 條之1 第1 項、第299 條第1
項前段、第300 條，刑法第320 條第1 項、第339 條第2 項、第
47條第1 項、第51條第5 款、第41條第1 項前段、第38條之1 第
1 項前段、第3 項，刑法施行法第1 條之1 第1 項，判決如主文
。
本案經檢察官王聖涵提起公訴，檢察官劉家瑜到庭執行職務。
中    華    民    國   110    年    11    月    24    日
                  刑事第九庭    法  官  林米慧
上列正本證明與原本無異。
如不服本判決，應於判決送達後20日內敘明上訴理由，向本院提
出上訴狀 (應附繕本) ，上訴於臺灣高等法院。其未敘述上訴理
由者，應於上訴期間屆滿後20日內向本院補提理由書「切勿逕送
上級法院」。
                                 書記官  林惠敏
中    華    民    國   110    年    11    月    24    日
附錄本案論罪科刑法條全文：
中華民國刑法第320條
意圖為自己或第三人不法之所有，而竊取他人之動產者，為竊盜
罪，處 5 年以下有期徒刑、拘役或 50 萬元以下罰金。
意圖為自己或第三人不法之利益，而竊佔他人之不動產者，依前
項之規定處斷。
前二項之未遂犯罰之。
中華民國刑法第339條
意圖為自己或第三人不法之所有，以詐術使人將本人或第三人之
物交付者，處 5 年以下有期徒刑、拘役或科或併科 50 萬元以
下罰金。
以前項方法得財產上不法之利益或使第三人得之者，亦同。
前二項之未遂犯罰之。